最高法院刑事判決　　　　　　一○○年度台上字第五九一○號
上　訴　人　蔡杜澂
選任辯護人　向文英律師
上列上訴人因違反毒品危害防制條例案件，不服台灣高等法院台
南分院中華民國九十九年六月十五日第二審更審判決（九十九年
度重上更(二)字第九○號，起訴案號：台灣嘉義地方法院檢察署九
十四年度偵字第三四二九、四六五四號），提起上訴，本院判決
如下：
    主  文
上訴駁回。
    理  由
按刑事訴訟法第三百七十七條規定，上訴於第三審法院，非以判
決違背法令為理由，不得為之。是提起第三審上訴，應以原判決
違背法令為理由，係屬法定要件。如果上訴理由書狀並未依據卷
內訴訟資料，具體指摘原判決不適用何種法則或如何適用不當，
或所指摘原判決違法情事，顯與法律規定得為第三審上訴理由之
違法情形，不相適合時，均應認其上訴為違背法律上之程式，予
以駁回。本件原審經審理結果，認為上訴人蔡杜澂如原判決事實
欄所載違反毒品危害防制條例之犯行，罪證明確，因而撤銷第一
審關於上訴人部分科刑之判決，經比較刑法及毒品危害防制條例
之新舊規定後，改判論處上訴人共同製造第二級毒品罪刑（累犯
，處有期徒刑八年二月），並為相關從刑之諭知，已詳敘其調查
、取捨證據之結果及憑以認定犯罪事實之心證理由，並就上訴人
否認之供詞及其所辯各語，認非可採，予以論述。原判決於理由
內係依憑已判決確定之原審共同被告陳志忠、莊文祥、連云銘（
案發後於民國九十八年十二月三十日死亡，經本院判決公訴不受
理）分別於法務部調查局嘉義縣調查站（下稱嘉義縣調查站）調
查、偵查及第一審審理時之供證、上訴人先後於九十四年五月十
三日至同年六月七日間（原判決理由關於上訴人與陳志忠九十四
年六月三日之監聽通聯譯文，誤載為「九十五」年），分別與陳
志忠、連云銘之行動電話監聽通聯譯文、卷附查獲現場照片暨扣
案如原判決附表一、二所示之製造甲基安非他命原料、工具、成
品等物，乃綜合判斷，認上訴人於本案除參與購買、搬運製造毒
品之材料（工具）外，並有為共同製造毒品之行為，足見渠係以
自己犯罪之意思參與，並已實行製造毒品之犯罪構成要件行為，
而與陳志忠、莊文祥、連云銘有共同製造甲基安非他命犯意聯絡
及行為分擔。至上訴人究實際負責那些製造毒品之原料、工具之
採購、搬運，縱或其僅負責購買部分製毒工具，未參與製毒材料
之採購，均於渠本件共同參與製造甲基安非他命犯罪之成立不生
影響，則原判決對此非屬犯罪構成要件主要事實之枝節事項，未
加說明，要不能認有判決理由不備之違法。而法務部調查局檢送
之檢驗通知書、復函及任職行政院衛生署管制藥品管理局之吳守
謙於第一審審理時之供證，僅係就製造甲基安非他命過程主要之
原料、設備而為說明，其縱未指稱扣案如原判決附表一編號17所
示「溫度計」，係屬製造甲基安非他命之工具，然製造甲基安非
他命既須經由氯化、氫化，乃至純化程序，以產生結晶狀之甲基
安非他命，已經原判決依法務部調查局上開函文，予以敘明，則
其過程中使用溫度計以了解、測驗其間之溫度變化，衡情自屬可
能。即自始坦承製造甲基安非他命犯行之共同正犯連云銘於嘉義
縣調查站調查及偵查中對該查獲扣案之物品均屬其製造甲基安非
他命使用之工具乙節，亦不否認。則原判決以該扣案溫度計係共
同正犯連云銘所有，供本件製造甲基安非他命犯罪所用之物，而
依毒品危害防制條例第十九條第一項前段規定宣告沒收，尚不能
認有證據上理由矛盾之違誤。是上訴意旨以上情指原判決違背法
令，核與法律規定得為第三審上訴理由之違法情形不相適合。而
其餘上訴意旨，或係就屬原審採證認事職權之行使及原判決已說
明事項，徒憑己見，任意指摘，或仍為單純事實之爭執，均不能
認係適法之第三審上訴理由。依上開說明，本件上訴顯屬違背法
律上之程式，應予駁回。
據上論結，應依刑事訴訟法第三百九十五條前段，判決如主文。
中    華    民    國  一○○  年    十    月  二十八  日
                      最高法院刑事第八庭
                          審判長法官  黃  一  鑫  
                                法官  張  春  福  
                                法官  林  勤  純  
                                法官  李  錦  樑  
                                法官  宋  明  中  
本件正本證明與原本無異
                                      書  記  官  
中    華    民    國  一○○  年   十一   月    三    日
                                                      Q